臺灣臺中地方法院民事裁定
111年度訴字第2877號
原      告  洪秝溶  
被      告  財政部國有財產署中區分署

法定代理人  趙子賢  
上列當事人間債務人異議之訴事件，本院裁定如下：
    主  文
本件訴訟標的價額核定為新臺幣1,899,809元。
原告應於本裁定送達後5日以內補繳第一審裁判費新臺幣19,810
元，如逾期未繳，即駁回其訴。
    理  由
一、按提起民事訴訟應依民事訴訟法第77條之13、第77條之14規
    定繳納裁判費，此為法定必備之程式。次按訴訟標的之價額
    ，由法院核定；核定訴訟標的之價額，以起訴時之交易價額
    為準；無交易價額者，以原告就訴訟標的所有之利益為準，
    同法第77條之1第1、2項定有明文。次按債務人異議之訴之
    訴訟標的為該債務人之異議權，法院核定此訴訟標的之金額
    或價額，應以該債務人本於此項異議權，請求排除強制執行
    所有之利益為準。而債務人就拆屋還地之強制執行事件提起
    債務人異議之訴，請求撤銷該執行事件所為之執行程序，乃
    為排除相對人之強制執行而繼續占有該部分土地，其本於異
    議權，請求排除強制執行所有之利益，係地上物未遭拆除及
    繼續占有該部分土地所得受之客觀利益，而非取得地上物所
    坐落土地所有權之利益。
二、查原告（本件起訴狀記載原告洪秝溶，惟聲明所載拆屋還地
    事件之債務人為洪秝蓉）起訴聲明：「本院111年度司執字
    第116321號拆屋還地事件，觸犯國際法及慣例，所為強制執
    行之程序應予撤銷」。又依上開強制執行事件被告聲請之內
    容為：「原告應將坐落臺中市○○區○○段○00000地號土地上，
    如附圖二所示編號F-3、G-2部分，面積各為8.74平方公尺、
    8.08平方公尺；同區段第315-3地號土地上，如附圖二所示
    編號D-1、F-5、G-1部分，面積各為27.22平方公尺、3.16平
    方公尺、34.44平方公尺；同區段1770-1地號土地上，如附
    圖二所示編號C-1、D-2、F-2部分，面積各為169.7平方公尺
    、87.85平方公尺、45.15平方公尺；同區段1770-7地號土地
    上，如附圖二所示編號C-2、D-3、E、F-1部分，面積各為10
    7.2平方公尺、125.78平方公尺、4.27平方公尺、12.74平方
    公尺；同區段1771地號土地上，如附圖二所示編號A、B、C-
    3、D-4部分，面積各為97.04平方公尺、8.21平方公尺、10.
    26平方公尺、59.32平方公尺；同區段1776地號土地上，如
    附圖二所示編號F-4、G-3部分，面積各為10.29平方公尺、6
    .75平方公尺之地上物拆除，將土地騰空返還被告。」，揆
    諸上開說明，應以原告未遭拆除及繼續占有該部分土地所得
    受之客觀利益為準。
三、查關於免除拆除地上物部分之利益，參酌原告占用被告土地
    之地上物為門牌號碼臺中市○○區○○○路000巷00號之房屋，且
    其課稅現值為新臺幣（下同）456,200元，有臺中市政府地
    方稅務局大屯分局111年11月7日中市稅屯分字第1113329846
    號函在卷可參，足認原告得受上開價額之利益；另關於繼續
    占用前開土地部分，堪認得受相當於租金之利益，而其繼續
    占用前開土地之期間未確定且難以推估，依民事訴訟法第77
    條之10規定，應以10年列計存續期間。原告占用被告土地面
    積如附表所示，可獲得相當於按該土地原告111年提起本件
    訴訟時之申報地價按週年利率百分之5計算之租金利益，有
    本院103年度重訴字第390號判決在卷可稽（見111年度司執
    字第116321號卷第3-30頁），是原告繼續占用上開土地得受
    之利益共計1,443,609元【計算式詳如附表所示】，是本件
    訴訟標的價額核定為1,899,809元（計算式：456,200＋1,443
    ,609＝1,899,809）
四、本件訴訟標的價額核定為1,899,809元，應徵第一審裁判費1
    9,810元，未據原告繳納。茲依民事訴訟法第249條第1項第6
    款規定，命原告於本裁定送達後5日以內，逕向本院補繳，
    如逾期未繳，即駁回其訴，特此裁定。　　　　
中　　華　　民　　國　　111 　年　　11　　月　　15　　日
                民事第三庭  審判長法  官  陳宗賢 
　　　　　　　　　                法  官  蔡嘉裕
　　　　　　　　　                法  官  傅可晴
　　　　　　　　　　　　　　　
附表：
占用地號 1770-1 1770-7 1771 315-1 315-3 1776 占用面積 (平方公尺) 302.7(計算式：169.7＋87.85＋45.15＝302.7) 249.99(計算式：107.2＋125.78＋4.27＋12.74＝249.99) 174.83(計算式：97.04＋8.21＋10.26＋59.32＝174.83) 16.82(計算式：8.74＋8.08＝16.82) 64.82(計算式：27.22＋3.16＋34.44＝64.82) 17.04(計算式：10.29＋6.75＝17.04) 土地申報地價(元/平方公尺) 3,500元 3,500元 3,500元 3,500元 3,500元 3,237元 計算式 ①(302.7＋249.99＋174.83＋16.82＋64.82平方公尺)×3,500元×5％×10年＝1,416,030 ②17.04平方公尺×3,237元×5％×10年＝27,579(元以下四捨五入) ③1,416,030＋27,579＝1,443,609      

上正本係照原本作成。　　　　　　　　　　　　　　　　　
如不服本裁定關於核定訴訟標的價額部分，應於送達後10日內，
向本院提出抗告狀，並繳納抗告裁判費1,000元；其餘命補繳裁
判費部分，不得抗告。　　
中　　華　　民　　國　　111 　年　　11　　月　　15　　日
                                  書記官  洪千羽